【裁判字號】    98,訴,313
【裁判日期】    981127
【裁判案由】    搶奪等
【裁判全文】
臺灣新竹地方法院刑事判決               98年度訴字第313號
公  訴  人  臺灣新竹地方法院檢察署檢察官
被      告  己○○
                    （現於臺灣新竹看守所羈押中）
上列被告因搶奪等案件，經檢察官提起公訴（98年度偵字第7003
號、7094號、7277號、7341號、7385號、7392號、7432號），被
告於準備程序中對被訴之事實為有罪陳述，本院合議庭裁定由受
命法官獨任行簡式審判程序，並判決如下：
    主  文
己○○犯如附表一、二所示之罪，均累犯，各處如附表一、二主
文欄所示之刑。應執行有期徒刑陸年肆月。扣案之鑰匙貳支及口
罩壹個沒收之。
    事  實
一、己○○於民國96年間犯竊盜罪，經本院判處應執行有期徒刑
    2 年8 月，於98年3 月6 日執行完畢，猶不知悔改，因經濟
    狀況不佳，竟基於意圖為自己不法所有之犯意，於附表一編
    號1 之時間、地點，竊取Ａ○○所有置放於自用小客車副駕
    駛座之皮包1 只。另為達騎乘機車搶奪他人財物時，避免被
    記下車號為警循線查獲之目的，竟意圖為自己不法所有之犯
    意，將其使用之車牌號碼930 —QDU 、BF6 —325 號機車先
    以口罩遮蔽車牌，先於附表一編號2 、3 所示時間、地點，
    持自備之機車鑰匙2 支，分別竊取戌○○、宇○○所有之車
    牌號碼NZ7 —675 、MK5 —167 號機車，以之作為行搶之交
    通工具。
二、另基於搶奪之犯意，於附表二所示時間，騎乘前述車牌號碼
    930 —QDU 或NZ7 —675 號機車，至附表二所示地點，趁卯
    ○○、玄○○、子○○、戊○○、酉○○、地○○、天○○
    、辰○○、丑○○、丙○○、亥○○、申○○、壬○○、午
    ○○、寅○○○、宙○○、呂淑姬、黃○○○、乙○○、癸○○、甲○○之妻、辛○○、陳婉晴、未○○、庚○○○及
    丁○○等26人，趁其等不及防備之際，以附表二所示方法，
    搶奪其26人如附表二所示財物，得手後，迅速離去。嗣因於
    98 年8月27日晚上，玄○○遭搶奪後，至警局報案，經警調
    閱新竹市○○街29號搶案現場附近監視錄影帶，細譯該監視
    畫面後，向台灣新竹地方法院檢察署檢察官聲請拘票，於98
    年9 月10日下午3 時30分許，在新竹市○○路1 號將己○○
    拘提到案，而循線查獲上情，並當場扣得鴨舌帽2 頂、口罩
    1 個、鑰匙2 支、衣服3 件、黑色短褲1 件等物。
三、案經被害人卯○○、亥○○訴由新竹市警察局、新竹縣政府
    警察局竹東分局、新竹縣政府警察局竹北分局、新竹市警察
    局第三分局報請移送臺灣新竹地方法院檢察署檢察官偵查起
    訴。
    理  由
一、訊據被告己○○對於上揭時、地，竊取附表一所示被害人之
    財物，及搶奪如附表二所示被害人卯○○等之事實坦承不諱
    ，核與告訴人卯○○、亥○○、戊○○、丙○○、未○○、
    庚○○○、丁○○、Ａ○○、玄○○、子○○、酉○○、辰
    ○○、申○○、寅○○○、宙○○、呂淑姬、地○○、天○○、丑○○、壬○○、戌○○、午○○、黃○○○、乙○○
    、癸○○、甲○○、辛○○、宇○○、巳○○於警詢或偵查
    中之證述大致相符，此外，有新竹市警察局員警工作記錄簿
    1 紙、新竹市警察局搜索、扣押筆錄、扣押物品目錄表、被
    害人玄○○遭搶時之監視器翻拍照片2 張、車牌號碼930-QD
    U 號機車之照片3 張、被告作案時所穿著之上衣3 款與短褲
    1 款之樣式照片共8 張、丟棄贓物之現場照片8 張、新竹市
    警察局扣押物品清單1 紙、被告之之近身照片7 張、新竹市
    警察局刑警大隊小隊長李寶龍偵查報告1 紙、新竹市警察局
    報案人電話明細表1 份、被告搶奪呂淑姬時之監視器翻拍照
    片6 張、被告搶奪宙○○時之監視器翻拍照片2 張、汽車現
    場照片6 張、贓物丟棄現場照片1 張、行竊現場照片3 張、
    車牌號碼NZ7 —675 號機車失車—唯讀案件基本資料1 份、
    新竹縣政府警察局竹東分局偵查佐葉國坤偵查報告書1 份、
    搶奪現場照片2 張、監視器翻拍照片4 張、車牌號碼BF6 —
    325 號車籍查詢—基本資料詳細畫面、新竹縣政府警察局竹
    北分局偵查隊偵查佐李宗和職務報告1 份、己○○全戶基本
    資料1 份、未○○遭搶之手機通聯紀錄1 份、手機照片2 張
    及贓物認領保管單、被告搶奪天○○之監視器翻拍照片1 張
    、被告搶奪丁○○之監視器翻拍照片6 張、贓物丟棄現場照
    片4 張、搶奪現場照片2 張、新竹市警察局第三分局偵查佐
    李培銓之偵查報告1 份、搶奪辛○○之監視器翻拍照片2 張
    、棄車照片4 張、搶奪現場製片7 張、贓物棄置現場照片1
    張、車牌號碼NZ7 —675 號車籍查詢—基本資料詳細畫面1
    份、新竹縣政府警察局竹北分局偵查隊偵查佐呂俊雄偵查報
    告1 份、被告騎乘車牌號碼MK5 —167 號重機車之監視器翻
    拍照片3 張、竊案現場製片2 張、失竊機車照片4 張、新竹
    市警察局車輛尋獲電腦輸入單1 份及新竹市警察局第三分局
    偵查佐李培銓之偵查報告1 份等在卷可稽，被告自白有上開
    與自白相符之證據佐證之，足徵被告自白核與事實相符，堪
    以採信。本案事證明確，被告之竊盜、搶奪犯行均堪認定，
    應依法論科。
二、核被告如附表一之行為，係犯刑法第320 條第1 項之竊盜罪
    ；又被告如附表二所示搶奪被害人財物之行為，均係犯刑法
    第325 條第1 項之搶奪罪。被告所犯附表一之竊盜各罪及其
    所犯附表二之搶奪各罪間，時間、地點不同，顯見犯意各別
    ，且竊盜及搶奪之罪名互異，應予分論併罰。又公訴人起訴
    意旨雖就附表一編號1 之犯罪事實部分認係觸犯刑法第325
    條第1 項之搶奪罪云云，惟按搶奪罪係基於不法所有意圖，
    乘人不備或不及抗拒之際，以不法腕力公然掠取他人動產之
    犯罪，其特徵在於「公然掠取－以不法腕力移轉他人對物之
    支配狀態但未至使人不能抗拒之程度」，而竊盜係對於他人
    事實上支配之物，違反其意思，而以不法方法，私行移於自
    己或第三人支配下之犯罪，因此竊盜罪之特質在於「私行（
    不知不覺中隱私而為）移轉，必須使用暴行、脅迫以外且非
    行使正當權利之方法」，因此竊盜與搶奪罪最大差異在於搶
    奪罪必須實施犯罪時公開使用暴行，使被害人猝不及防，若
    係乘人不知，以私行方法取得他人之動產，縱於得手後迅即
    為被害人察覺，仍屬竊盜，不得逕以搶奪罪相繩，最高法院
    著有90年台上字第690 號判決可資參照。本件被告拿取被害
    人Ａ○○置放於副駕駛座之皮包時，被害人已離開車上，則
    Ａ○○所有之皮包於被告行為時，並非處於Ａ○○現實支配
    範圍以內，而係事實上支配之狀態，且被告並無何公然使用
    暴行，使Ａ○○猝不及防之行為，是揆諸上開說明，本件當
    屬乘人不覺而取，屬竊盜而非搶奪無疑，惟因與前起訴之搶
    奪事實基本事實同一，復經蒞庭公訴人於98年11月11日準備
    程序當庭變更起訴法條為刑法第320 條第1 項之竊盜罪，本
    院就此部分爰依竊盜罪處斷。另查，被告己○○於96年間犯
    竊盜罪，經本院判處應執行有期徒刑2 年8 月，於98年3 月
    6 日執行完畢，有臺灣高等法院被告前案紀錄表1 份附卷可
    稽，其於上開有期徒刑執行完畢後5 年內，再犯本案有期徒
    刑以上如附表一、二所示各罪，均屬累犯，均應依刑法第47
    條加重其刑。
三、爰審酌被告竊取他人機車、財物，並多次騎乘機車在路上搶
    奪財物，對各該被害人造成之損害及社會治安之危害非淺，
    兼衡被告乃因陷於經濟困境而觸犯刑法之犯罪動機、目的、
    手段，犯罪所得之財物，及智識程度，暨其犯後坦承全部犯
    行之態度等一切情狀，分別量處如附表一、二主文欄所示之
    刑，並定其應執行之刑，以示懲儆。本件扣案之口罩1 個及
    鑰匙2 把，均係被告所有且係供犯罪所用之物，爰依刑法第
    38條第1 項第2 款宣告沒收之。至衣服3 件及黑色短褲1 件
    ，雖係被告搶奪財物時所穿著之衣物，但上開衣物本有其適
    當之用途，固足作為本案被告搶奪犯行之佐證，但非僅用於
    供本案犯罪所用之物，另扣案鴨舌帽1 頂，亦無積極證述足
    認供犯罪所用，上開衣服、短褲及鴨舌帽又均非違禁物，不
    予宣告沒收。
四、至公訴人以被告有犯罪之習慣，因認被告有強制工作之必要
    等語。惟按，18歲以上之竊盜犯、贓物犯，有犯罪之習慣者
    ，得於刑之執行前，令入勞動場所強制工作；又有犯罪之習
    慣或因遊蕩或懶惰成習而犯罪者，亦得宣告於刑之執行前，
    令入勞動場所強制工作，竊盜犯贓物犯保安處分條例第3 條
    第1 項、刑法第90條第1 項固分別定有明文。然查，保安處
    分之本質，乃係針對受處分人將來之危險性所為之處置，以
    達教化、治療之目的，為刑罰之補充制度。我國現行刑法採
    刑罰與保安處分雙軌制，目的係在維持行為責任之刑罰原則
    下，為協助行為人再社會化之功能，以及改善行為人潛在之
    危險性格，期能達成根治犯罪原因、預防犯罪之特別目的。
    而觀諸強制工作之保安處分意旨，應旨在對嚴重職業性犯罪
    及欠缺正確工作觀念或無正常工作，而顯有犯罪之習慣，且
    因遊蕩、懶惰成習而犯罪者，強制其從事勞動，以學習一技
    之長及正確之謀生觀念，使其日後重返社會，能適應社會生
    活。據此，首揭竊盜犯贓物犯保安處分條例第3 條第1 項、
    刑法第90條第1 項之規定，即係本於保安處分應受比例原則
    之規範，使強制工作保安處分之宣告，須與行為人所為行為
    之嚴重性、行為人所表現之危險性及對於行為人未來行為之
    期待性等相當之意旨而制定，而由法院視行為人之危險性格
    ，決定應否令入勞動處所強制工作，以達預防之目的（最高
    法院91年度台上字第4625號判決、94年度台上字第6519號判
    決意旨可資參照）。經查，本案被告己○○前雖因竊盜案件
    經本院以91年易字第500 號判處有期徒刑4 月（緩刑2 年）
    、因竊盜案件經本院以93年竹簡字第558 號判處有期徒刑2
    月（於93年9 月13日易科罰金執行完畢）、因竊盜案件經本
    院以93年竹簡字第819 號判處有期徒刑3 月（94年3 月18日
    易科罰金執行完畢）、因搶奪案件經本院以94年訴字第346
    號判處應執行有期徒刑1 年4 月（於95年8 月5 日執行完畢
    出監），因竊盜案件經本院以96年易字第293 號判處應執行
    有期徒刑2 年8 月（於98年3 月7 日執行完畢出監），此有
    前開臺灣高等法院被告前案紀錄表1 份附卷可參。據此，觀
    諸其被告前科紀錄及本案竊盜、搶奪之時間、次數，雖非少
    數，然判斷被告行為究否有強制工作之必要，非僅單純由次
    數即得判斷之，應詳究其前科紀錄、犯罪動機、型態、各次
    犯案間隔期間、出獄後再犯時間及相關客觀情節綜合判斷之
    ，經查：被告所犯數次竊盜犯行時間為分別第1 次竊盜（行
    為時點為91年4 月10日）、第2 次再犯竊盜時間（行為時點
    為93年5 月13日）、第3 次再犯竊盜時間（93年10月14日）
    、第4 次再犯9 次竊盜時間（96年1 月4 日、1 月11日、1
    月19日、1 月23日、1 月29日、1 月29日、2 月8 日、2 月
    13 日 、2 月15日），第5 次再犯竊盜即本案竊盜時間（98
    年7 月30日），是被告幾次竊盜犯行均間隔數月以上，甚至
    達2 年，且第4 次、第5 次再犯竊盜犯行分別是出監後4 、
    5 月後方才再次觸犯竊盜罪，且被告於98年3 月7 日出監後
    本案犯案前曾有從事快遞及洗車店之工作，業據被告供陳明
    確（見本院卷第34頁），足見其出監後，初仍有以正當途徑
    賺取財物之觀念及行為，然因經濟狀況產生問題後，方才再
    次觸犯此次犯行，顯見被告並非嚴重欠缺正確工作觀念，實
    尚難遽認其有犯罪之習慣，或係因遊蕩、懶惰成習而犯罪之
    情事，是以公訴人就此除援引被告之前科紀錄外，復未提出
    其他積極證據證明被告確有犯罪之習慣，或係因遊蕩、懶惰
    成習而犯罪之事實，自難僅因此即認被告在此之前有多次竊
    盜案件經判決確定，即認被告有犯罪之習慣，或係因遊蕩、
    懶惰成習而犯罪，且被告犯罪後尚能全部坦承犯行，逐一交
    代相關犯罪情節，頗見悔意，是依比例原則，綜合其所表現
    之危險性及對其未來之期待性等情以觀，認量處如主文所示
    之刑，與被告犯行應受之處罰相當，且足收儆懲之效，尚無
    另宣告強制工作以預防矯治其社會危險性之必要，是公訴人
    聲請諭知強制工作部分，依比例原則，核尚屬無必要，附此
    敘明。
據上論斷，應依刑事訴訟法第299 條第1 項前段，刑法第320 條
第1 項、第325 條第1 項、第47條第1 項、第51條第5 款，刑法
施行法第1 條之1 ，判決如主文。
本案經檢察官邱宇謙到庭執行職務。
中    華    民    國    98    年    11    月    27    日
                  刑事第六庭  法  官  李毓華
以上正本證明與原本無異。
如不服本判決應於收受本判決後10日內向本院提出上訴書狀，上
訴書狀應敘述具體理由。上訴書狀未敘述上訴理由者，應於上訴
期間屆滿後20日內補提理由書狀於本院 (均須按他造當事人之人
數附繕本 )「切勿逕送上級法院」。
中    華    民    國    98    年    11    月    27    日
                              書記官  陳美利
附錄本案所犯法條全文：
中華民國刑法第320 條（普通竊盜罪、竊佔罪）
意圖為自己或第三人不法之所有，而竊取他人之動產者，為竊盜
罪，處5 年以下有期徒刑、拘役或5 百元以下罰金。
意圖為自己或第三人不法之利益，而竊佔他人之不動產者，依前
項之規定處斷。
前二項之未遂犯罰之。
中華民國刑法第325 條（普通搶奪罪）
意圖為自己或第三人不法之所有，而搶奪他人之動產者，處6 月
以上5 年以下有期徒刑。
因而致人於死者，處無期徒刑或7 年以上有期徒刑，致重傷者，
處3 年以上10年以下有期徒刑。
第 1 項之未遂犯罰之。
附表一
┌──┬───────┬───┬────────┬───────────┐
│編號│主          文│被害人│犯罪時間        │犯罪地點/方式/損失財物│
├──┼───────┼───┼────────┼───────────┤
│1   │己○○犯竊盜罪│Ａ○○│98年7 月30日上午│在新竹縣竹北市○○路71│
│    │，累犯，處有期│      │10時30分許。    │1號前，被告騎乘車牌號 │
│    │徒刑肆月。    │      │                │碼BF6—325號機車，趁羅│
│    │              │      │                │美鳳正提物品離開現場，│
│    │              │      │                │從Ａ○○所駕駛之自用小│
│    │              │      │                │客車副駕駛座，竊取羅美│
│    │              │      │                │鳳置放在該處之皮包及其│
│    │              │      │                │內之現金18,000元、行照│
│    │              │      │                │、汽機車駕照、身分證、│
│    │              │      │                │金融卡4張、存摺2本、印│
│    │              │      │                │章2枚。               │
├──┼───────┼───┼────────┼───────────┤
│2   │己○○犯竊盜罪│戌○○│98年9月6日某時  │被告在新竹市○○○路58│
│    │，累犯，處有期│      │                │號前，以自備之機車鑰匙│
│    │徒刑肆月。扣案│      │                │竊取車牌號碼NZ7—675號│
│    │鑰匙貳把、口罩│      │                │重機車1部。           │
│    │壹個沒收之。  │      │                │                      │
├──┼───────┼───┼────────┼───────────┤
│3   │己○○犯竊盜罪│宇○○│98年9 月7 日某時│被告在新竹市○○路171 │
│    │，累犯，處有期│      │。              │巷22號前，以自備之機車│
│    │徒刑肆月。扣案│      │                │鑰匙竊取車牌號碼MK5— │
│    │鑰匙貳把、口罩│      │                │167號重機車1部。      │
│    │壹個沒收之。  │      │                │                      │
│    │              │      │                │                      │
└──┴───────┴───┴────────┴───────────┘
附表二
┌──┬───────┬───┬────────┬───────────┐
│編號│主          文│被害人│犯罪時間        │犯罪地點/方式/損失財物│
├──┼───────┼───┼────────┼───────────┤
│1   │己○○犯搶奪罪│卯○○│98年8月26日晚上7│在新竹市○○路126號前 │
│    │，累犯，處有期│      │時55分許。      │，被告騎乘機車從卯○○│
│    │徒刑捌月。    │      │                │左後方行使而來，搶奪陳│
│    │              │      │                │惠珠提在右手之手提包，│
│    │              │      │                │內有信用卡4張、提款卡2│
│    │              │      │                │張、汽、機車駕照、健保│
│    │              │      │                │卡、現金1萬元、鑰匙一 │
│    │              │      │                │串、Nokia手機1支。    │
│    │              │      │                │                      │
├──┼───────┼───┼────────┼───────────┤
│2   │己○○犯搶奪罪│玄○○│98年8月27日晚上7│在新竹市○○街41號前，│
│    │，累犯，處有期│      │時5分許。       │被告騎乘機車，趁玄○○│
│    │徒刑捌月。    │      │                │不及防備之際，搶奪賴素│
│    │              │      │                │靜掛在右間上之包包，內│
│    │              │      │                │有現金600元、信用卡3張│
│    │              │      │                │、提款卡1張、健保卡1張│
│    │              │      │                │。                    │
├──┼───────┼───┼────────┼───────────┤
│3   │己○○犯搶奪罪│子○○│98年8月28日晚上 │子○○在新竹市○○路與│
│    │，累犯，處有期│      │10時15 分許。   │竹光路口等紅綠燈時，被│
│    │徒刑捌月。    │      │                │告騎乘機車，趁子○○不│
│    │              │      │                │及防備之際，從子○○右│
│    │              │      │                │後方搶奪子○○所有、置│
│    │              │      │                │放在機車腳踏板處之包包│
│    │              │      │                │，內有現金1,300元、印 │
│    │              │      │                │章3煤、提款卡3張、戶口│
│    │              │      │                │名簿1紙、身分證、健保 │
│    │              │      │                │卡及行照各1張。       │
│    │              │      │                │                      │
│    │              │      │                │                      │
├──┼───────┼───┼────────┼───────────┤
│4   │己○○犯搶奪罪│戊○○│98年8月29日上午7│在新竹市○○路與博愛街│
│    │，累犯，處有期│      │時15分許。      │口，被告騎乘機車，趁林│
│    │徒刑捌月。    │      │                │秀芳在等紅綠燈、不及防│
│    │              │      │                │備之際，從林秀芳右後方│
│    │              │      │                │，搶奪戊○○置放在機車│
│    │              │      │                │腳踏板處之包包，內有身│
│    │              │      │                │分證、健保卡、信用卡各│
│    │              │      │                │1張、提款卡5張及現金1 │
│    │              │      │                │萬元。                │
│    │              │      │                │                      │
├──┼───────┼───┼────────┼───────────┤
│5   │己○○犯搶奪罪│酉○○│98年8月29日晚上 │在新竹市○○○路與牛埔│
│    │，累犯，處有期│      │11時10 分許。   │南路口附近，被告騎乘機│
│    │徒刑捌月。    │      │                │車，趁酉○○不及防備之│
│    │              │      │                │際，從右後方搶奪酉○○│
│    │              │      │                │置放在機車腳踏板處之皮│
│    │              │      │                │包，內有身分證、提款卡│
│    │              │      │                │1張、存摺1本、健保卡、│
│    │              │      │                │汽機車駕照、手機3支及 │
│    │              │      │                │現金6,000元。         │
│    │              │      │                │                      │
├──┼───────┼───┼────────┼───────────┤
│6   │己○○犯搶奪罪│地○○│98年9月1日晚上8 │在新竹市○道○路與東美│
│    │，累犯，處有期│      │時5分許。       │路口附近，被告騎乘機車│
│    │徒刑捌月。    │      │                │，趁地○○在等紅綠燈、│
│    │              │      │                │不及防備之際，從地○○│
│    │              │      │                │右後方，搶奪地○○置放│
│    │              │      │                │在機車腳踏板上方之包包│
│    │              │      │                │，內有身分證、汽機車駕│
│    │              │      │                │照、行照、保險卡健保卡│
│    │              │      │                │、各1張、手機1支、現金│
│    │              │      │                │1,000 元、提款卡2張、 │
│    │              │      │                │信用卡4張、CD隨身聽1台│
│    │              │      │                │、Sogo禮券2,000元、新 │
│    │              │      │                │光三越禮券500元、存摺1│
│    │              │      │                │本、隨身碟4個、鐵門遙 │
│    │              │      │                │控器1個及鑰匙。       │
│    │              │      │                │                      │
├──┼───────┼───┼────────┼───────────┤
│7   │己○○犯搶奪罪│天○○│98年9月1日晚上9 │在新竹市○○○路與延平│
│    │，累犯，處有期│      │時50分許。      │路2段路口，被告騎乘機 │
│    │徒刑捌月。    │      │                │車，趁天○○正停車、不│
│    │              │      │                │及防備之際，徒手搶奪楊│
│    │              │      │                │麗美所有之包包，內有現│
│    │              │      │                │金3萬元、提款卡2張、大│
│    │              │      │                │潤發會員卡1張、軍公教 │
│    │              │      │                │會員卡1張、汽機車駕照 │
│    │              │      │                │、行照、健保卡、身分證│
│    │              │      │                │個1張及遙控器3個。    │
│    │              │      │                │                      │
├──┼───────┼───┼────────┼───────────┤
│8   │己○○犯搶奪罪│辰○○│98年9月1日晚上11│新竹市○○路與明湖路口│
│    │，累犯，處有期│      │時30分許。      │，被告騎乘機車，趁陳姵│
│    │徒刑捌月。    │      │                │妏不及防備之際，從陳姵│
│    │              │      │                │妏右後方搶奪辰○○之斜│
│    │              │      │                │背包，內有身分證之、健│
│    │              │      │                │保卡、汽機車駕照、信用│
│    │              │      │                │卡1 張提款卡3張、手機2│
│    │              │      │                │支、統一超商儲值卡皮包│
│    │              │      │                │，內2張、現金8,000元。│
│    │              │      │                │                      │
├──┼───────┼───┼────────┼───────────┤
│9   │己○○犯搶奪罪│丑○○│98年9月2日晚上9 │在新竹市○○街42號附近│
│    │，累犯，處有期│      │時5分許。       │，被告騎乘機車，趁陳宜│
│    │徒刑捌月。    │      │                │庭不及防備之際，從陳宜│
│    │              │      │                │庭後方搶奪皮包，內有身│
│    │              │      │                │分證、健保卡、金融卡及│
│    │              │      │                │現金2,000元。         │
│    │              │      │                │                      │
├──┼───────┼───┼────────┼───────────┤
│10  │己○○犯搶奪罪│丙○○│98年9月2日晚上11│在新竹市○○路與北大路│
│    │，累犯，處有期│      │時13分許。      │口，被告騎乘機車，趁李│
│    │徒刑捌月。    │      │                │佳綺在等紅綠燈、不及防│
│    │              │      │                │備之際，從丙○○右後方│
│    │              │      │                │搶奪丙○○置放在機車腳│
│    │              │      │                │踏板上之包包，內有金融│
│    │              │      │                │卡6 張、身分證、健保卡│
│    │              │      │                │、汽機車駕照、行照各1 │
│    │              │      │                │張、手機3支、識別證1張│
│    │              │      │                │及現金1,800元。       │
│    │              │      │                │                      │
├──┼───────┼───┼────────┼───────────┤
│11  │己○○犯搶奪罪│亥○○│98年9月4日下午3 │在新竹市○○街84號前，│
│    │，累犯，處有期│      │時40分許。      │被告騎乘機車，趁亥○○│
│    │徒刑捌月。    │      │                │在該小吃攤前吃東西、不│
│    │              │      │                │及防備之際，搶奪亥○○│
│    │              │      │                │置放在雙腳上之皮包，內│
│    │              │      │                │有提款卡3張、身分證、 │
│    │              │      │                │健保卡、汽機車駕照各1 │
│    │              │      │                │張、現金1萬5,000 元。 │
│    │              │      │                │                      │
├──┼───────┼───┼────────┼───────────┤
│12  │己○○犯搶奪罪│申○○│98年9月4日晚上6 │新竹市○○街220號前， │
│    │，累犯，處有期│      │時50分許。      │被告騎乘機車，趁申○○│
│    │徒刑捌月。    │      │                │不及防備之際，搶奪湛秀│
│    │              │      │                │春置放在機車腳踏板上方│
│    │              │      │                │掛勾上之皮包，內有信用│
│    │              │      │                │卡6、駕照、機車行照、 │
│    │              │      │                │身分證、健保卡各1張、 │
│    │              │      │                │印章1枚、現金2,800元、│
│    │              │      │                │車票1張、識別證1張及手│
│    │              │      │                │機1支（事後尋獲）。   │
│    │              │      │                │                      │
├──┼───────┼───┼────────┼───────────┤
│13  │己○○犯搶奪罪│壬○○│98年9月4日晚上7 │在新竹市○○路706巷30 │
│    │，累犯，處有期│      │時55分許。      │號前，被告騎乘機車，趁│
│    │徒刑捌月。    │      │                │壬○○不及防備之際，搶│
│    │              │      │                │奪壬○○置放在機車腳踏│
│    │              │      │                │板處之皮包，內有身分證│
│    │              │      │                │、健保卡、信用卡2張、 │
│    │              │      │                │提款卡2張及現金3,000元│
│    │              │      │                │。                    │
│    │              │      │                │                      │
├──┼───────┼───┼────────┼───────────┤
│14  │己○○犯搶奪罪│午○○│98年9月6日晚上9 │在新竹縣竹北市縣政十三│
│    │，累犯，處有期│      │時25分許。      │街152號前，被告騎乘NZ7│
│    │徒刑捌月。    │      │                │-675號機車，趁午○○不│
│    │              │      │                │及防備之際，從午○○右│
│    │              │      │                │後方將午○○右手上之手│
│    │              │      │                │提包搶走，內有手機2支 │
│    │              │      │                │、身分證、健保卡各2張 │
│    │              │      │                │、提款卡、信用卡各3張 │
│    │              │      │                │、學生證、識別證各1張 │
│    │              │      │                │、汽車機駕照3張、現金 │
│    │              │      │                │600 元及悠遊卡2張。   │
│    │              │      │                │                      │
├──┼───────┼───┼────────┼───────────┤
│15  │己○○犯搶奪罪│陳邱四│98年9月6日下午4 │在新竹縣竹東鎮○○路6 │
│    │，累犯，處有期│妹    │時40分許。      │號前，被告騎乘NZ7-675 │
│    │徒刑捌月。    │      │                │號機車，趁寅○○○不及│
│    │              │      │                │防備之際，搶奪寅○○○│
│    │              │      │                │置放在機車坐墊下方之皮│
│    │              │      │                │包，內有存摺1本、印章1│
│    │              │      │                │枚、手機1支及現金600元│
│    │              │      │                │。                    │
├──┼───────┼───┼────────┼───────────┤
│16  │己○○犯搶奪罪│宙○○│98年9月6日下午5 │在新竹縣竹東鎮○○路6 │
│    │，累犯，處有期│      │時10分許。      │號公車站前，被告騎乘  │
│    │徒刑捌月。    │      │                │NZ7-675號機車，趁盧碧 │
│    │              │      │                │霞在等紅綠燈、不及防備│
│    │              │      │                │之際，從宙○○所駕駛之│
│    │              │      │                │自用小客車副駕駛座，搶│
│    │              │      │                │奪宙○○置放在該處之皮│
│    │              │      │                │包，內有身分證、金融卡│
│    │              │      │                │2張、錄音筆1支、筆記本│
│    │              │      │                │1本、手機1支。        │
├──┼───────┼───┼────────┼───────────┤
│17  │己○○犯搶奪罪│呂淑姬│98年9月6日下午5 │在新竹縣竹東鎮○○路3 │
│    │，累犯，處有期│      │時45分許。      │段111號對面自強國中圍 │
│    │徒刑捌月。    │      │                │牆外散步時，被告騎乘  │
│    │              │      │                │NZ7-675號機車，趁呂淑 │
│    │              │      │                │姬不及防備之際，從呂淑│
│    │              │      │                │姬右後方搶奪右手上之皮│
│    │              │      │                │包，內有皮夾、身分證、│
│    │              │      │                │健保卡、手機、信用卡2 │
│    │              │      │                │張及現金2,500 元。    │
├──┼───────┼───┼────────┼───────────┤
│18  │己○○犯搶奪罪│韓周燕│98年9月6日晚上8 │在新竹縣新豐鄉○○路1 │
│    │，累犯，處有期│婉  │時20分許。      │段144號新竹三信銀行前 │
│    │徒刑捌月。    │      │                │，被告騎乘NZ7-675號機 │
│    │              │      │                │車，趁黃○○○不及防備│
│    │              │      │                │之際，從黃○○○正面行│
│    │              │      │                │駛而來，且搶奪黃○○○│
│    │              │      │                │手中之皮夾，內有身分證│
│    │              │      │                │、汽機車駕照、健保卡各│
│    │              │      │                │1張、金融卡2張、現金  │
│    │              │      │                │1,800元、臺灣銀行面額1│
│    │              │      │                │萬4,000元之支票1張及  │
│    │              │      │                │GYM健身房會員卡1張。  │
├──┼───────┼───┼────────┼───────────┤
│19  │己○○犯搶奪罪│乙○○│98年9月6日晚上8 │在新竹縣竹北市○○○路│
│    │，累犯，處有期│      │時40分許。      │與縣政二路口原燒餐廳前│
│    │徒刑捌月。    │      │                │，被告騎乘NZ7-675號機 │
│    │              │      │                │車，趁乙○○不及防備之│
│    │              │      │                │際，將乙○○右手上之皮│
│    │              │      │                │包搶走，內有手機2支、 │
│    │              │      │                │信用卡4張、金融卡2張及│
│    │              │      │                │身分證1張。           │
│    │              │      │                │                      │
├──┼───────┼───┼────────┼───────────┤
│20  │己○○犯搶奪罪│癸○○│98年9月6日晚上8 │在新竹縣竹北市○○○路│
│    │，累犯，處有期│      │時46分許。      │與文興路口，被告騎乘  │
│    │徒刑捌月。    │      │                │NZ7-675號機車，趁張蘭 │
│    │              │      │                │秀騎乘機車在該處等紅綠│
│    │              │      │                │燈、不及防備之際，徒手│
│    │              │      │                │從癸○○右後方，搶奪張│
│    │              │      │                │蘭秀置放在機車腳踏墊上│
│    │              │      │                │方之包包，內有現金3萬 │
│    │              │      │                │元、金項鍊1條、金戒指3│
│    │              │      │                │枚、存摺1本、身分證、 │
│    │              │      │                │健保卡、機車駕照、行照│
│    │              │      │                │各1張及手機1支。      │
│    │              │      │                │                      │
├──┼───────┼───┼────────┼───────────┤
│21  │己○○犯搶奪罪│甲○○│98年9月6日晚上9 │在新竹縣竹北市縣○○路│
│    │，累犯，處有期│之妻  │時25分許。      │與文信路口，被告騎乘機│
│    │徒刑捌月。    │      │                │車，趁乘坐在甲○○所騎│
│    │              │      │                │乘機車後方之甲○○之妻│
│    │              │      │                │不及防備之際，徒手搶奪│
│    │              │      │                │甲○○之妻身上所背之包│
│    │              │      │                │包，內有手機1支、身分 │
│    │              │      │                │證、機車駕照、各1 張、│
│    │              │      │                │信用卡12張、提款卡2張 │
│    │              │      │                │及現金2,000元。       │
├──┼───────┼───┼────────┼───────────┤
│22  │己○○犯搶奪罪│辛○○│98年9月6日晚上9 │在新竹縣竹北市○○○路│
│    │，累犯，處有期│      │時5分許。       │263號前，趁辛○○不及 │
│    │徒刑捌月。    │      │                │防備之際，搶奪辛○○所│
│    │              │      │                │有之包包，內有皮夾1個 │
│    │              │      │                │、身分證、健保卡、信用│
│    │              │      │                │卡各1張及現金3,000元。│
├──┼───────┼───┼────────┼───────────┤
│23  │己○○犯搶奪罪│巳○○│98年9月7日晚上6 │在新竹市○○路346號前 │
│    │，累犯，處有期│      │時50分許。      │，被告騎乘機車，趁陳琬│
│    │徒刑捌月。    │      │                │晴不及防備之際，搶奪陳│
│    │              │      │                │琬晴置放在機車腳踏板上│
│    │              │      │                │之包包，內有身分證、健│
│    │              │      │                │保卡、汽機車駕照、行照│
│    │              │      │                │各1 張、手機1支、信用 │
│    │              │      │                │卡8張、提款卡1張、存摺│
│    │              │      │                │2本、印章2枚、鑰匙1串 │
│    │              │      │                │、中華電信預付卡5,000 │
│    │              │      │                │元及現金9,500元。     │
├──┼───────┼───┼────────┼───────────┤
│24  │己○○犯搶奪罪│未○○│98年9月8日晚上8 │在新竹市○○街65號前，│
│    │，累犯，處有期│      │時20分許。      │被告騎乘機車，趁未○○│
│    │徒刑捌月。    │      │                │正準備鎖機車、不及防備│
│    │              │      │                │之際，從未○○左後方，│
│    │              │      │                │搶奪未○○置放在機車腳│
│    │              │      │                │踏板上之包包，內有身分│
│    │              │      │                │證、健保卡、駕照、圖書│
│    │              │      │                │證、信用卡、大潤發會員│
│    │              │      │                │卡各1張及現金1,000元。│
├──┼───────┼───┼────────┼───────────┤
│25  │己○○犯搶奪罪│胡氏金│98年9月8日晚上9 │在新竹市○○路○段虎林 │
│    │，累犯，處有期│竹    │時15分許。      │國中前，被告騎乘機車，│
│    │徒刑捌月。    │      │                │趁庚○○○不及防備之際│
│    │              │      │                │，搶奪庚○○○置放在機│
│    │              │      │                │車腳踏墊上之包包，內有│
│    │              │      │                │現金1,400元、NOKIA手機│
│    │              │      │                │1支及照相機1台。      │
├──┼───────┼───┼────────┼───────────┤
│26  │己○○犯搶奪罪│丁○○│98年9月8日晚上10│在新竹市○○路○段與華 │
│    │，累犯，處有期│      │時20分許。      │北路口，被告騎乘機車，│
│    │徒刑捌月。    │      │                │趁丁○○不及防備之際，│
│    │              │      │                │搶奪丁○○置放在機車腳│
│    │              │      │                │踏墊上之包包，內有現金│
│    │              │      │                │6萬元、身分證、健保卡 │
│    │              │      │                │、提款卡各1張、存摺1本│
│    │              │      │                │、印章1 沒及手機1支。 │
└──┴───────┴───┴────────┴───────────┘


司法院資訊處製作；財團法人民間司法改革基金會備份。
